Inventaris van het archief van Willem Kersseboom, 1720-1771 (1788)
Nationaal Archief, Den Haag
- BIJZONDER, II
  - LOTERIJEN, OBLIGATIES, LOS- EN LIJFRENTEN, A
    - BIJZONDER, 2.
      - LOTERIJEN, a.
        - LOTERIJEN, 2
          - HOLLAND, b
            - Loterij van jaargelden of tienjarige renten, 17 maart 1725; 79; 2 stukken drukwerk
              In tweevoud, waarvan één stuk met veel aantekeningen.
            - Loterij van obligaties en van dertigjarige renten of lijfrenten. Met bijlagen, 19 november 1735; drukwerk en afschriften. Met bijlagen 8 en 22 oktober 1736, 1735-1736; 80; 1 omslag
              1: Eén stuk in viervoud.
              2: Vijf stukken in tweevoud.
            - Loterijen van obligaties, 1746 - 1752; drukwerk, concepten en afschriften., 81-88; 2 omslagen en 6 stukken.
              - 1746 maart 4 Met bijlagen; drukwerk, concepten en afschriften., 81; 1 omslag
                Drukwerk in tweevoud.
              - 1747 december 21 Met bijlagen; drukwerk, concepten en afschriften., 82; 1 omslag
                Eén stuk in drievoud.
              - 1748 februari 10 drukwerk., 83
                In tweevoud.
              - 1748 september 28 drukwerk., 84
              - 1749 april 19 drukwerk., 85
              - 1750 februari 17 drukwerk., 86
              - 1751 februari 27 drukwerk., 87
              - 1752 oktober 4 drukwerk., 88
          - ZEELAND, c
            - Loterij van obligaties, 30 mei 1749; drukwerk, concepten en afschriften. Met bijlagen, 1749 en 1757; afschriften., 89; 1 omslag
            - Loterij van vijfentwintigjarige renten en geldprijzen, 30 december 1755; drukwerk. Met bijlagen, november, december 1755 en 2 maart 1756; origineel, concepten en afschriften., 90; 1 omslag
              1: Eén stuk in tweevoud.
              2: Bijlagen: o.a. brieven van Willem Kersseboom,
              Otto Reitz en Jan Borssele van der Hooghe.
            - Loterijen van geldprijzen; drukwerk, concept en afschrift, 1757 en 1758; 91-92; 3 stukken
              - 1757, december 19; drukwerk en afschrift. 2 stukken, 91
              - 1758, mei 5; concept., 92
            - Loterijen van obligaties; drukwerk, 1763,1770,1771,1777 en 1779; 93-95; 5 stukken
              - 1763 mei 28 drukwerk., 93
              - 1770 augustus 20 drukwerk., 94
              - 1771 augustus 1 drukwerk., 95
          - UTRECHT, d
            - Loterij van obligaties; drukwerk en afschrift, 26 juni 1725; 96; 2 stukken
            - Loterij van lijfrenten volgens tontine, 12 oktober 1745; Met bijlagen, 1745 en 1746; drukwerk, concepten, afschriften en originelen., 97; 1 pak
            - Loterij van geldprijzen en premies; drukwerk, 14 februari 1770; 98; 1 stuk
          - OVERIGE PROVINCIES, e
            - Loterij van loten en prijzen, uitgeschreven door het Kwartier van Nijmegen van de Staten van Gelderland, drukwerk., 20 maart 1722; 99; 1 stuk
          - BUITENLAND, f
            - Stukken betreffende een Engelse loterij. afschriften, 1726; 100; 2 stukken
            - Stukken betreffende een Turijnse loterij, 1740-41; drukwerk en afschrift., 101; 2 stukken
            - Stuk betreffende een loterij van het keurvorstendom Keulen, 1759; drukwerk.; 102; 1 stuk
              In het Nederlands en in het Frans.
            - Stukken betreffende een loterij van Hare Keizerlijke en Koninklijke Majesteit in de Oostenrijkse Nederlanden, 11 oktober 1760 en 1762; drukwerk en afschrift., 103; 2 katernen en 2 stukken
              Eén katern in het Frans en in het Nederlands.
            - Patentbrief voor een koninklijke loterij in Kleef ten behoeve van het hertogdom Kleef, het vorstendom Meurs en het graafschap Marck. Drukwerk, 1 januari 1764; 104; 1 stuk
              In het Frans en in het Nederlands.
            - Stuk betreffende een loterij van briljanten, juwelen e.d. door het stadsbestuur van Regensburg, 1771; drukwerk., 105; 1 stuk
              In het Frans
            - Stukken betreffende loterijen in Frankrijk; met berekeningen van het rendement ervan, 1739-1768; concepten, afschriften en drukwerk., 106; 1 omslag
      - OBLIGATIES, LOS- EN LIJFRENTEN, b.
        - PLANNEN VOOR DE UITGIFTE, 1
          - REPUBLIEK, a
            - Resoluties van de Staten van Holland houdende voorstellen voor het uitgeven van obligaties; afschrift., 22 november 1670 en 25 april 1671; 107; 1 katern
            - Stukken betreffende een plan voor de uitgifte van lijfrenten door de Staten van Holland. concept en afschriften, 1732; 108; 5 stukken
            - Stukken betreffende plannen voor de uitgifte van lijfrenten op personen ouder dan 50 jaar en een plan voor personen van 10 jaar en jonger; concepten en afschriften., 1736-1737; 109; 8 stukken
            - Stukken betreffende een plan voor de uitgifte, volgens tontine, van lijfrenten voor personen van 36 jaar en ouder; concept en afschrift., 1741; 110; 2 stukken
            - Stukken betreffende een plan voor de uitgifte van obligaties tegen een interest van 4% met een aflossingstermijn van 50 jaar, gezonden aan van Castricum en Jacob Bisdom, pensionaris van Delft, en Jacob Gillis, pensionaris van Haarlem; concepten., 9 en 15 mei 1741; 111; 3 stukken
            - Stukken betreffende een plan voor de uitgifte van ordinaris lijfrenten en lijfrenten met tontine, gezonden aan Anthonie van der Heim, raadpensionaris van Holland; concepten en afschriften., 12 augustus 1741; 112; 8 stukken
            - Stukken betreffende een plan voor de uitgifte van obligaties ten laste van de tresorier extraordinaris van Amsterdam tegen een interest van 2 met een aflossingstermijn van 50 jaar; origineel en afschriften. Met bijlagen, maart 1743, 113; 5 stukken
            - Stuk betreffende een plan van [N.N.] voor de uitgifte van los- en lijfrenten volgens tontine; afschrift. Met een bijlage; afschrift, april 1743; 114; 2 stukken
            - Stukken betreffende een plan van Amsterdam voor de uitgifte van een contract van overleving op 125 personen van verschillende leeftijd of op een college. drukwerk en concepten, 1744; 115; 3 stukken
            - Stukken betreffende een plan voor de uitgifte van lijfrenten volgens tontine door de stad Utrecht; drukwerk, 10 mei 1745; 116; 2 stukken
            - Stukken betreffende een plan voor de uitgifte van lijfrenten door de Staten van Zeeland; drukwerk en afschrift, 5 augustus 1746; 117; 1 stuk
              In tweevoud
            - Memories van Willem Kersseboom op een plan voor een tontine voor Holland; met reacties hierop van [N.N.]; concepten en afschriften., 9 maart-10 augustus 1754; 118; 5 stukken
            - Stukken betreffende plannen voor de uitgifte van obligaties door Zeeland, gezonden aan Jan Borssele van der Hooghe; concept en afschriften., 1754-1755; 119; 7 stukken
            - Stukken betreffende een plan van [N.N.] voor de uitgifte van 3 miljoen gulden op 30-, 24- en 20-jarige lijfrenten; afschrift., (z.d.); 120; 1 stuk
            - Stukken betreffende een plan van [N.N.] voor de uitgifte van renten op interest; afschriften, (z.d.); 121; 1 omslag
            - Stuk betreffende een plan voor de uitgifte van lijfrenten in klassen; afschrift, (z.d.); 122; 1 stuk
          - BUITENLAND, b
            - Stukken betreffende de uitgifte van renten door Frankrijk; drukwerk en afschriften., 1734-1771; 123; 1 omslag
            - Stukken betreffende de uitgifte van lijf- en familierenten te Leipzig en Dresden; drukwerk., janauri 1748; 124; 1 katern
            - Stuk betreffende een plan voor de uitgifte van lijfrenten volgens tontine in Gotha; drukwerk, 4 februari 1752; 125; 1 stuk
            - Uittreksel uit de Haerlemsche Courant van 22 maart 1757 betreffende de uitgifte van jaarlijkse lijfrenten in Engeland op 15 maart 1757; afschrift., 126; 1 stuk
            - Krantenartikelen betreffende uitgiften van lijfrenten en tontines in verschillende landen. 1762-1765; drukwerk., 127; 5 stukken
            - "Gazette de La Haye" no's 71 en 72, houdende de bekendmaking van het College van Steuer van de koning van Polen, bisschop van Saksen, inzake de betaling op obligaties. drukwerk, 1763; 128; 2 stukken
            - Stuk betreffende uitgiften van een hypotheek door Spanje ten behoeve van de aanleg van het kanaal "Canal Imperial" door de provicies Arragon en Navarre respectievelijk van een kanaal door het koninkrijk Murcie; drukwerk., 21 mei 1770; 129; 1 stuk
            - Missive van Adriaan van der Hoeve te Amsterdam aan J. van Geenenbergh te 's-Gravenhage, waarin hij om advies vraagt inzake een door Christiaan van Orsoy en Zn. en Bartholomeus van de Santheuvel en Zoon uit te schrijven lening ten behoeve van eigenaars van landgoederen en fabrieken in Zweden. Met een bijlage; drukwerk., 18 januari 1771; 130; 1 katern en 1 stuk
              Afgedrukt op één stuk.
        - AFLOSSINGEN, 2
          - REPUBLIEK, a
            - Staten met de betalingen van tussen 1635 en 1723 ten laste van de Generaliteit uitgegeven lijfrenten, met een prognose van de uitgaven voor 1724-1730, 1724 en 1730; afschriften., 131; 3 stukken
            - Voorstel van van Gorinchem om de in 1721 uitgegeven lijfrenten om te wisselen in losrenten. Met aantekeningen hierop van Willem Kersseboom; afschrift, [1725]; 132; 1 stuk
            - Voorstel om de jaarlijkse aflossingen van de loterijen van 1711,1712 en 1713 met ongeveer een half miljoen gulden te verminderen, 11 oktober 1727.; 133; 1 stuk
            - Voorstel om de bij de loterijen van 1711,1712 en 1713 uitgegeven obligaties om te wisselen in 24-jarige renten, daar de staat de aflossing hiervan niet meer kan opbrengen; origineel. Met bijlagen, 1725-1727; concepten en afschriften., 5 mei 1728; 134; 1 omslag
              Eén stuk in concept en origineel.
            - Missive van Pieter Cosson en Daniel Kruijskerk, makelaars in Amsterdam, aan Willem Kersseboom met een opgave van de houders/sters van lijfrente-brieven en porties van overleving bij contracten ten laste van de provincie Utrecht en van de Generaliteit; afschrift., 16 maart 1739; 135; 1 stuk
            - Staten houdende overzichten van de betalingen overin de periode van 1709 tot 1714 uitgeschreven lijfrenten, uitgegeven ten laste van de Generaliteit in de periode van 1713 tot 1744; met een bijlage; afschriften, 136; 5 stukken
          - HOLLAND, b
            - Voorstellen voor het verminderen van de betalingen aan aflossing over lijfrenten, uitgegeven ten laste van Holland; drukwerk en afschriften, 1726; 137; 3 katernen en 2 stukken
              Katern in drievoud, waarvan het drukwerk in tweevoud en hiervan één exemplaar met opmerkingen.
            - Voorstel om uitgegeven obligaties te vervangen door renten met 4% interest om zo de betalingen aan aflossing te verminderen. Met bijlagen, 1727-1729; drukwerk en afschrift., 5 mei 1728; 138; 2 stukken
              Voorstel is afgeschreven bij het plan van 1727.
            - Voorstel om bij de uitbetaling op lijfrenten 2/3 te betalen in contant geld en de rest in cedullen, bij leven van de houder over tien jaar uit te betalen. Met een bijlage; concepten., 15 mei 1730; 139; 2 stukken
            - Memories naar aanleiding van een voorstel van 5 mei 1728 tot vermindering van de kosten van uitgegeven renten, dat in 1732 uitgevoerd zal worden; concepten en afschrift., 17 december 1731; 140; 3 stukken
            - Memories houdende voorstellen om ter verlaging van de lasten een belasting van de 100e en 200e penning op lijfrenten te heffen; concepten en afschriften, 17-19 december 1731; 141; 4 stukken
            - Memorie op de voorstellen om de lijfrenten te continueren of op andere wijzen uitbetaald te krijgen; afschrift, 19 maart 1732; 142; 1 stuk
            - Memories betreffende het advies van 6 september 1732 aan de houders van lijfrenten betreffende de aflossing hiervan en inzake voorstellen tot vermindering van de last van deze renten voor Holland; afschriften, 1,7 en 16 februari 1733; 143; 4 stukken
            - Staat houdende overzicht van het aantal personen jonger dan 50 jaar, dat ten laste van het Zuiderkwartier lijfrenten ontvangt; met opgaaf van de opbrengt van de 100e en 200e penning, die hierover over 1733 worden geheven; afschrift., 144; 1 stuk
            - Staten houdende overzicht van de los- en lijfrenten en obligaties ten laste van de steden van Holland en de Generaliteit over de jaren 1724,1730,1731,1733 en 1735 en van de opbrenst van de 100e en 200e penning hierop voor 1731, (z.d.); afschriften. Met een memorie betreffende de inning van de 100e en 200e penning door de Rekenkamer; concept., 145; 7 stukken
            - Uittreksel uit de resoluties van de Staten van Holland betreffende de heffing van de 100e en 200e penning op afgestorven lijfrenten. drukwerk, 24 februari 1738; 146; 1 stuk
            - Memorie van Willem Kersseboom aan de Gecommitteerde Raden van Holland betreffende het heffen van de 200e en 400e penning op de in 1711. Concept., 1712 en 1713; 147; 1 stuk
              Uitgegeven obligaties voor de betaling van de aflossing 8 juli 1739.
            - Memorie van Willem Kersseboom voor Jacob Bisdom, pensionaris van Delft, 28 juni 1741 betreffende een plan van Johan van Benthem voor de heffing van een 400e penning op obligaties voor de betaling van de aflossing; afschriften., 10 december 1740 en 28 juni 1741; 148; 2 stukken
            - Stukken betreffende plannen voor de omwisseling van de in 1711, 1712 en 1713 uitgegeven obligaties in renten voor de betaling van de aflossing; drukwerk, concepten en afschriften., 1746-1752; 149; 1 omslag
              1: Eén stuk in concept en afschrift.
              2: Twee stukken in drievoud.
              3: Drie stukken in tweevoud.
          - ZEELAND, c
            - Missiven van Otto Reitz aan [Jan Borssele van der Hooghe] betreffende de financile gevolgen van een omzetting van de bij de loterij van 1749 uitgegeven lijfrenten in obligaties; afschrift., 31 december 1756; 150; 1 stuk
      - BEREKENING VAN DE WAARDE VAN LIJFRENTEN, c.
        - Rapport van Johan de Witt voor de Staten van Holland betreffende de berekening van de waarde van de lijfrenten in vergelijk met de losrenten, 30 juli 1671; afschrift. Met correspondentie van Willem Kersseboom met Isaac van Hoornbeek, raadpensionaris van Holland, betreffende het verschil tussen lijf- en losrenten en de berekeningen hierover van de Witt; concepten en afschriften., 5 december 1724-12 januari 1725; 151; 3 katernen en 3 stukken
          Zie hiervoor ook: Archief Isaac van Hoornbeek, inv.nr. 182.
        - Staat houdende overzicht van de betaalde interesten over de door Zeeland in 1653, 1654 en 1655 uitgegeven lijfrenten; met opgave van de namen van de lijfrente-trekkers, hun leeftijd, het jaar van overlijden en een berekening van de gevolgen daarvan voor de waarde van de lijfrenten; afschrift., [1725]; 152; 1 katern en 2 stukken
        - Memories van Willem Kersseboom betreffende de waarde van lijf- en losrenten betreffende de nadelen van de uitgifte van lijfrenten voor de financiën van de Republiek en een voorstelt deze tegen minder schadelijke renten in te wisselen; concepten en afschriften. Met een bijlage, 1691-1717., 22 december 1725-29 september 1727; 153; 1 omslag
          Zie ook inv.nr. 150.
        - Memories van Willem Kersseboom, houdende verdediging tegen de door W.J.'s Gravesande, Joachim Danburg, Isaak de Graaf en Hartsoeker op zijn berekeningen van de waarde van de lijfrenten volgens afsterving geuite kritiek; originelen en afschriften, 1726; 154; 1 omslag
        - Stuk houdende overzicht van de opbrengst van een belasting op tussen 1637 en 1681 uitgegeven lijfrenten; afschrift., (z.d.); 155; 1 stuk
        - Staat houdende overzicht van de afsterving van de bezitters van een in 1665,1666 en 1668 uitgegeven lijfrente; met berekening van het percentage van het totale aantal bezitters; afschrift., [1725]; 156; 1 stuk
        - Memorie van Willem Kersseboom betreffende de waarde van lijfrenten in verhouding tot jaarrenten, met een voorstel om de nog uitstaande lijfrenten ten laste van de Republiek om te wisselen in jaarrenten. Met bijlagen; afschriften., 24 juli 1725; 157; 1 pak
          Zie ook inv.nr. 150-151.
        - Stukken betreffende de berekening van de waarde van lijfrenten aan de hand van de gemiddelde afsterving van bezitters van lijfrenten per jaar; met aanmerkingen op de memorie van Willem Kersseboom door [N.N.]; concepten en afschriften., 1726-1728; 158; 1 omslag
          Zie voor de memorie van Kersseboom inv.nr. 153.
        - 'Uitreekeningen van de Negociatin bij wege van Loterijen van Staat. Reegels om diergelijke optestellen etc.', verhandeling over vroeger uitgeschreven loterijen met berekeningstafels voor de waarde van renten en obligaties en aanwijzingen voor het uitschrijven van nieuwe loterijen; afschrift, [1729]; 159; 1 deel
          Op 20 mei 1728 kreeg Willem Kersseboom van de Raad
          van State een beloning voor zijn werk bij berekenen
          en ontwerpen van een plan voor een loterij; mogelijk is dit het roen ingediende rapport (zie G.A. Fokker, p. 130).
        - Stukken betreffende het bewijs, dat f.1,- lijfrente bij een interest van 4 % f.17,- waard is; afschriften., 7 november en 4 december 1732; 160; 2 stukken
        - Memorie betreffende de waarde van lijfrenten bij een interest van 2" %. afschrift, 7 januari 1734; 161; 1 stuk
        - Memories betreffende de berekening van de aflossing in zes jaar van f.70.000,- en f.120.000,- tegen een interest van 3 %, 12 en 14 oktober 1735; concepten. Met bijlagen; concepten, z.j.; 162; 4 stukken
        - Stuk houdende de berekening van de waarde van lijfrenten in verhouding tot losrenten, opgesteld aan de hand van het aantal tussen 1691 en 1736 jaarlijks gestorven bezitters in het Noorderkwartier van een in 1691 uitgegeven lijfrente; met een prognose van de kosten voor 1737-1754; drukwerk, 163; 1 katern
        - Berekeningen voor de waarde van lijfrenten op personen van verschillende leeftijden. Met memories houdende uitleg voor het gebruik en een missive van W.J. 's Gravesande hierover; concepten en afschriften., 1737-1739; 164; 1 pak
          Vermoedelijk documentatie bij de publicaties van Willem Kersseboom over de waarde van lijfrenten tussen 1738 en 1748.
        - Tafels voor de berekening van de afsterving van echtgenoten van verschillende leeftijdsgroepen; afschrift., [1737,1739] en z.d.; 165; 1 omslag
        - Stuk betreffende de berekening van de intrinsique waarde van een lijfrente in vergelijk met obligaties van 3 % voor personen tussen 60 en 65 jaar; concept, [1738]; 166; 1 stuk
        - Memorie houdende berekening van het verschil bij opname van f.100.000,- in lijf- of losrenten tegen 6% interest; afschrift., [1738]; 167; 1 stuk
        - Memorie van Willem Kersseboom voor Gaspar van Kinschot, burgemeester te Delft, over de waarde van lijfrenten in contracten van overleving van 1679 en 1685; concept., 22 januari 1739; 168; 1 stuk
        - Staat houdende overzicht van de op 13 december 1679,14 en 20 september 1685 en 18 september en 21 oktober 1688 uitgegeven lijfrenten; met datum van overlijden van de ingeschreven personen en berekening van de hieruit voortgekomen lasten; afschriften., [1739]; 169; 7 stukken
        - Memorie van Willem Kersseboom op door Nicolaas Struijck en Alexander de Nachplaill op zijn berekening van het aantal inwoners van Holland, de jaarlijkse afstervingen en de duurzaamheid van lijfrenten. afschriften, 1740-1744; 170; 4 stukken
        - Memories van Willem Kersseboom aan Hiddema van Knijf en Anthonie van der Heim, raadpensionaris van Holland, houdende vergelijking van het verschil tussen lijfrenten of obligaties bij opname van een hoeveelheid geld; concepten en afschriften., 9 mei en 25 september 1743, [1743] en 7 december 1744; 171; 5 stukken
        - Memorie van Willem Kersseboom houdende een vergelijking van het verschil in rendement bij opname van een hoeveelheid geld tussen lijf- en losrenten; afschrift., februari 1745; 172; 1 katern
        - Memorie van Willem Kersseboom waarin deze het voordeel van is geldlichtingen in lijfrenten boven die in obligaties aantoont. concept en afschrift., 24 januari 1747-1 februari 1749; 173; 1 katern en 1 stuk
        - Correspondentie van Willem Bentick met Willem Kersseboom inzake de waarde van lijfrenten in vergelijk met obligaties. Met bijlagen; concepten., 2 en 3 januari 1755; 174; 5 stukken
        - Stuk van [burgemeester Van Zanen], houdende kritiek op de berekeningstafels van Willem Kersseboom voor de waarde van lijfrenten, daar de interest niet vooraf is bepaald; concept., 1764; 175; 1 stuk
          Burgemeester van Zanen; mogelijk Remees Floris van Zaanen, lid van de vroedschap van Haarlem.
        - Stuk houdende berekening van de waarde van tegen een interest van 4% uitgegeven obligaties in relatie tot de gemiddelde levensduur in de verschillende leeftijdscategorien; concept., (z.d.); 176; 1 stuk
        - Stuk houdende een vergelijking van het rendement bij een uitgifte van lijfrenten van 5 of obligaties tegen een interest van 2,25 %; concept, (z.d.); 177; 1 stuk
  - PENSIOENFONDSEN, B
    - Staat houdende overzicht van de betalingen van pensioenen door Holland aan predikantsweduwen over de jaren 1669-1735; afschrift., [1736]; 178; 1 stuk
    - Aantekening betreffende het aantal predikantsweduwen in het Noorder- en het Zuiderkwartier, uitgesplitst naar de diverse classes; concept, [1736]; 179; 1 stuk
    - Stukken betreffende het invoeren van een weduwen-pensioenfonds naar een vroeger ontwerp van Willem Kersseboom, opgesteld voor Pieter Steyn, raadpensionaris van Holland; concepten en afschriften., 1739, [1739] en 1741; 180; 1 omslag
      1: Het stuk van 1741 betreft een variant voor de Staten van Friesland.
      2: Gedeeltelijk in het Frans en identiek.
    - Stuk, houdende een door Willem Kersseboom op verzoek van Pieter Steyn, raadpensionaris van Holland, geschreven commentaar op een ontwerp-plan van Durand betreffende het invoeren van een weduwen-pensioenfonds. Met bijlagen; concepten. Met een bijlage, 30 oktober 1745; afschrift., 2 november 1745; 181; 5 stukken
      1: Het ontwerp-plan van Durand in het Frans.
      2: Rapport van Kersseboom gedeeltelijk in tweevoud.
    - Stuk betreffende reacties van [N.N.] en G. Bourcord op bedenkingen van Willem Kersseboom op het door hen gemaakte ontwerp-reglement voor een militair fonds voor weduwen en nabestaanden van officieren, 7 augustus 1756. Met bijlagen; originelen en afschriften. 1 katern en 3 stukken, 182
    - Stukken, houdende door Willem Kersseboom op verzoek van Jan Borssele van der Hooghe geschreven commentaren op een ontwerp-plan van Willem Otto Reitz, rector van de Latijnse school te Middelburg, voor het oprichten van een weduwen- en weduwnaarspensioenfonds in Zeeland, 1757; concepten en afschriften. Met een bijlage, 1757; drukwerk., 183; 1 omslag
  - BELASTINGEN, C
    - ALGEMEEN, 1
      - Uittreksels uit de resoluties van de Staten van Holland betreffende de heffing en de vrijstelling van de 100e en 200e penning. drukwerk en afschrift, 1672-1726; 184; 1 omslag
      - Uittreksels uit de resoluties van de Staten van Holland betreffende de heffing ten behoeve van het gemene land van de middelen van zout, zeep en heregeld en een instructie voor de collecteur op het middel van het gemaal op het platteland; drukwerk., 6 maart en 16 mei 1680; 185; 2 stukken
      - Uittreksel uit de resoluties van de Staten van Holland betreffende de registratie door de officieren en schepenen van de eedsaflegging door de pachters van de gemene middelen; met eedsformulieren als bijlagen; drukwerk, 8 augustus 1696; 186; 3 stukken
      - Uittreksel uit de resoluties van de Staten van Holland betreffende de verpachting van de gemene middelen en het naleven van de in verband daarmee uitgevaardigde instructies, 20 juni 1699, 2 oktober 1706, 25 februari en 29 juni 1719 en 11 maart 1723; 187; 2 katernen en 3 stukken